臺灣高雄地方法院刑事判決　　　　　　　　　　　　九十一年度易字第一七八號
　　公　訴　人　臺灣高雄地方法院檢察署檢察官
　　被　　　告　丙○○
右列被告因恐嚇案件，經檢察官提起公訴（九十一年度偵字第八二五七號），本院判
決如左：
    主  文
丙○○無罪。
    理  由
一、公訴意旨略以：被告丙○○前曾委託告訴人乙○○為其修理二部汽車，雙方協議
    於第一部汽車修理完畢後，被告丙○○即先付第一部之款項。民國九十一年一月
    十一日十一時三十分許，當告訴人乙○○將第一部車修理完畢，欲向被告丙○○
    收取新台幣（下同）八千元之費用時，被告丙○○除改稱待第二部修理完後再一
    次付款外，更只願給付第一部汽車費用三千元，告訴人乙○○見狀即拒絕繼續為
    被告丙○○修理第二部汽車，被告丙○○因此心生不滿，遂基於恐嚇之犯意，在
    告訴人乙○○高雄縣仁武鄉○○路二六二之二號汽車保養場內，以要開大車來擋
    住大門，並要砸毀修車廠等語，恐嚇告訴人乙○○，致告訴人乙○○心生畏懼，
    因認被告丙○○涉有刑法第三百零五條之恐嚇罪嫌。
二、按犯罪事實應依證據認定之，無證據不得推定其犯罪事實；不能證明被告犯罪者
    ，應諭知無罪之判決，刑事訴訟法第一百五十四條、第三百零一條第一項分別定
    有明文。次按認定不利於被告之事實，須依積極證據，苟積極證據不足為不利於
    被告事實之認定，即應為有利於被告之認定，更不必有何有利之證據。再事實之
    認定，應憑證據，如未能發現相當證據，或證據不足以證明，自不能以推測或擬
    制之方法，以為裁判之基礎。另告訴人之告訴，係以使被告受刑事訴追為目的，
    是其陳述是否與事實相符，仍應調查其他證據以資審認。又被害人之陳述如無瑕
    疪，且就其他方面調查又與事實相符，固足採為科刑之基礎，倘其陳述尚有瑕疪
    ，則在未究明前，遽採為論罪科刑之根據，即難認為適法（最高法院三十年上字
    第八一六號、四十年台上字第八六號、五十二年台上字第一三○○號、六十一年
    台上字第三○九九號分別著有判例可資參照）。故在告訴人指訴被告涉嫌犯罪之
    場合，如經調查別無其他證據足證其指訴確與事實相符，則本於「罪證有疑、利
    於被告」之證據法則，即不得遽以其片面之指訴，擷為認定被告犯罪之唯一事證
    ，合先敘明。
三、本件公訴人認被告丙○○涉有前揭恐嚇之犯行，無非係以告訴人乙○○之指訴及
    證人即告訴人之妻丁○○之證述為其論罪之主要依據。而訊據被告丙○○堅決否
    認有何恐嚇之犯行，辯稱：伊有要付告訴人修車錢，伊將二部車交給告訴人噴漆
    ，因為烤漆問題有與告訴人協調，伊只是問被害人要不要做第二部車，並沒有說
    要開車擋大門，也沒有說要砸店，伊只是說話較大聲，並沒有恐嚇被害人等語。
    經查，告訴人乙○○固迭於警訊、偵查中及本院調查時均陳稱被告向其恫嚇稱：
    如果不幫忙修車，就要砸店等語，然告訴人於警訊時先陳稱：「被告於九十一年
    一月十一日上午十一時三十分許，駕駛一部自小客車到保養場要伊幫忙修理該部
    自小客車，因被告之前尚欠汽車修理費，伊拒絕幫被告修理，而請被告到其他保
    養場修理，被告就恐嚇伊，如不幫被告修理該自小客車，被告將砸毀保養場，不
    讓其做生意等語（見九十一年一月十二日警訊筆錄），復於本院調查時指稱：被
    告是於九十一年一月十一日下午二、三點到伊的修車廠恐嚇伊的等語（見本院九
    十一年七月二日訊問筆錄），是告訴人先後就被告恐嚇時間之指訴已有齟齬，其
    指訴之真實性非無令人置疑之處。又證人即告訴人之配偶丁○○於偵查中及本院
    調查時雖證稱：那天被告說伊先生若不做，就要開被告的大車來擋店門口，並要
    砸毀伊的店等語（見偵查卷第十三頁背面及本院九十一年七月十一日訊問筆錄）
    ，然經本院訊之告訴人乙○○：「（問：九十一年一月十一日被告有無說要開大
    車擋大門？）答：沒有說。（問：當天被告是否只說要砸店？答：是的。」（見
    本院九十一年七月二日訊問筆錄，是證人丁○○就被告如何恐嚇告訴人之證詞，
    顯與告訴人所稱有所出入，且證人丁○○為告訴人乙○○之配偶，其證詞難免附
    合告訴人之說辭，是否可採為不利被告之認定，亦非無疑。另證人即在場之告訴
    人員工甲○○於警訊、偵查中及本院調查時均證稱：被告當時有到保養場來修車
    子，但並沒有發生其他事情，當時並沒有聽到被告恐嚇告訴人，是否有有恐嚇伊
    不知道，當時伊有在場，並沒有聽到被告及告訴人講話之內容，也沒有見到他們
    吵架，事後告訴人才跟伊說與被告在吵架等語（見九十一年三月二十五日警訊筆
    錄、偵查卷第六頁背面及本院九十一年七月十一日訊問筆錄），再參以證人甲○○係告訴人之員工，自無迴護被告之可能，則被告是否確有恐嚇告訴人之行為，
    尚有疑義。綜上所述，告訴人前開之指訴既有可議，且前開證人丁○○、甲○○
    之證詞亦不足遽以認定被告之恐嚇犯行，而本院復查無其他積極證據，足資審認
    被告確有公訴人所指之恐嚇犯行，犯罪既不能證明，揆諸首開法條及判例意旨，
    及本諸「罪證有疑、利於被告」之證據法則，依法自應為被告無罪之諭知。
據上論斷，應依刑事訴訟法第三百零一條第一項，判決如主文。
中      華      民      國    九十一    年      八      月     十五     日
                                    臺灣高雄地方法院刑事第四庭
                                        法  官    廖純卿
右正本證明與原本無異。
如不服本判決，應於判決送達後十日內，向本院提出上訴狀。
                                        書記官    劉企萍
中      華      民      國    九十一    年      八      月     十六     日
